臺灣臺南地方法院交通事件裁定　　　　　　　　　　九十三年度交聲字第二五六號
　　移
　　受處分人
　　即異議人　甲○○
右列受處分人因違反道路交通管理處罰條例案件，對於交通部公路總局嘉義區監理所
台南監理站民國九十三年五月二十一日所為之裁決處分（處分案號：嘉監南字第裁七
四─Ｓ00000000號）聲明異議，本院裁定如左：
    主  文
異議駁回。
    理  由
一、聲明異議意旨如附件聲明異議狀所載。
二、按汽車駕駛人，有駕駛執照吊扣期間駕車之情形者，處新臺幣六千元以上一萬二
    千元以下罰鍰，並當場禁止其駕駛及扣留其車輛牌照，並吊銷其駕駛執照，一年
    內不得考領駕駛執照，道路交通管理處罰條例第二十一條第一項第七款、第四項
    後段及第六十七條第三項分別定有明文。
三、經查：
    (一)本件受處分人即異議人甲○○有於民國九十二年八月二十二日九時二十五分
        許，駕駛車牌號碼７Ｊ─１５０８號自用小客車，在行經台南市○○○路○
        段三八五號前時，為警攔查發現其係在駕駛執照吊扣期間駕車而當場製單舉
        發之事實，有台南市警察局南市警交字第Ｓ00000000號舉發違反道
        路交通管理事件通知單一紙附卷可參，並經本件舉發之員警王俊福於本院調
        查時到庭陳證：「（問：本件是否你告發的，情形如何？）是我告發的，當
        時我是執行八點至十二點配合監理機關執行汽車安全檢查勤務，當時我的值
        勤位置在中華東路三段陸橋下來即文化中心對面的位置在該處定點值勤，當
        時我看見異議人駕駛該輛７Ｊ─１５０８號小客車由陸橋行駛下來，當時剛
        好遇紅燈停止，然後燈號轉換為綠燈時我就以哨子及紅旗示意該車往路邊停
        靠，並叫駕駛人下車，當時車內除了駕駛人即異議人甲○○外並無其他乘客
        ，然後並跟異議人索閱駕照及行照，因為異議人均未帶只有提出身份證供我
        核閱，然後我問他車子是何人所有，車主為何人，因為異議人並告稱車子是
        公司的車所以未帶駕照及行照，我並問他說該部車子有無驗車，異議人供稱
        他聽保養廠說該車已經三個月沒有檢驗，我就告知異議人說我幫你查詢該車
        有無逾檢註銷，然後我以無線電查詢這部車及駕駛人駕駛執照的情形，然後
        經過隊部無線電回報，該車目前使用狀況正常，但是駕駛人的駕照目前是易
        處吊扣中，然後我就開單舉發，異議人辯稱他沒有駕駛該車所以拒絕在舉發
        單上簽名，而且供稱那麼多車闖紅燈為何沒有舉發別人。我在舉發全程過程
        中都有錄音並且有翻譯成譯文」等語無訛（見本院九十三年六月十日訊問筆
        錄），且有證人庭呈之錄音帶及錄音帶譯文一份在卷可稽。而異議人之駕照
        吊扣期間係自九十二年六月二十六日起至九十二年九月二十五日止等情，亦
        有異議人汽車駕照基本資料報表在卷可憑，參諸執勤警員係依法執行公務，
        與異議人並不相識，素無怨隙，苟非實情，自無須恣意誣攀之理。而且警員
        執行公務本身受行政懲處責任之監督，到庭具結作證更以刑罰擔保其真實性
        ，應無甘冒行政懲處及刑法偽證罪責任而刻意誣陷之必要。因此，可信賴警
        員王俊福前開陳證為真實。
    (二)雖異議人一再辯稱：當日該車係由其妻子駕駛，伊本人並未駕駛該車，僅是
        要到車上拿東西，且沒有確實證據證明其有違規行為云云。惟按法院受理交
        通異議案件，乃是對於交通舉發行政處分審查其是否違法，本質上屬於行政
        爭訟過程，與普通法院審理刑事案件之原則不同。其舉證責任之原理，非如
        刑事案件中，應超越任何合理懷疑始可為有罪判決者之嚴格程度。其舉證責
        任之原理，應與民事訴訟相類似，除有特別規定外，基本上準用民事訴訟法
        ，由國家機關與人民二造，各自履行其主觀之舉證責任，在過程中各自提出
        證據；若窮盡各種證據方法，待證結果仍有不明時，則由客觀之舉證責任危
        險分配原則，決定國家機關與人民二造何人應受敗訴危險。此參酌行政訴訟
        法第一百三十六條規定準用民事訴訟法第二百七十七條自明。查原裁決機關
        交通部公路總局嘉義區監理所台南監理站，裁決異議人甲○○有於駕駛執照
        吊扣期間駕駛車輛之違規行為，乃引據舉發單為證。而舉發本件違規事件之
        台南市警察局交通隊員警王俊福，就本件如何查獲並舉發之經過，亦於本院
        調查時到庭陳證無訛，已如前述，並就異議人當時係駕駛前開車輛由中華東
        路三段陸橋行駛下來，經其攔停時車上並無其他乘客，而異議人因未攜帶駕
        照及行照而由值勤員警查詢其駕駛執照資料，發現異議人係於駕駛執照吊扣
        期間駕車之違規情節均供述明確，況經本院當庭播放違規當時舉發員警所錄
        製之錄音帶內容結果，異議人係先告知值勤員警要趕到醫院，又向員警表示
        其並未闖紅燈為何要將他攔下等情觀之，衡諸常情，異議人若未有駕駛行為
        而僅是到車上拿東西，當無向員警辯稱係要趕往醫院，且未闖紅燈不應被攔
        查之理。而查警員王俊福本身直接見聞異議人上開違規行為之事實經過，對
        事實最為明瞭，又經以行政及刑事責任擔保其真實性，且舉發當時所記載之
        違規情節又與事實相符等等各項因素，綜合認定其陳述為可採信。而異議人
        就其指稱舉發員警舉發有誤乙節，既未提出確實證據以供調查，且未提供任
        何相關證據足資證明值勤員警確有捏造事實違法取締之情事，是異議人前開
        所辯，顯係諉飾之詞，殊難憑採。
四、綜上所述，本件受處分人即異議人甲○○有於駕駛執照吊扣期間駕車之違規行為
    ，既可認定，則移送機關即交通部公路總局嘉義區監理所台南監理站乃據此並引
    用道路交通管理處罰條例第二十一條第一項第七款、第四項後段及第六十七條第
    三項等規定，並參酌違反道路交通管理事件統一裁罰標準表之相關內容，而裁處
    異議人罰鍰新臺幣一萬二千元並吊銷其駕駛執照，一年內禁考，於法尚難認為有
    所違誤。至本件異議人指摘本件原裁決處分有所不當所持理由，經核並不可採，
    故應予以駁回。
五、據上論斷，應依道路交通案件處理辦法第十九條，裁定如主文。
中      華      民      國      九十三      年     九     月    十三    日
                                  臺灣臺南地方法院交通法庭
                                      法  官    張  瑛  宗
右正本證明與原本無異
如不服本裁定應於送達後五日內向本院提出抗告狀
                                      書記官    陳  志  德
中      華      民      國      九十三      年     九     月    十四    日
